臺灣高等法院刑事判決　　　　　　　　　　　　　九十一年度上易字第二六三三號
　　上　訴　人　臺灣宜蘭地方法院檢察署檢察官
　　被　　　告　甲○○
右上訴人因被告竊盜案件，不服臺灣宜蘭地方法院九十一年度易字第四七號，中華民
國九十一年八月二十一日第一審判決（起訴案號：臺灣宜蘭地方法院檢察署九十年度
偵字第三六Ｏ一號；原審未及併辦案號：臺灣宜蘭地方法院檢察署九十一年度偵字第
二Ｏ二四號），提起上訴，本院判決如左：
    主  文
原判決撤銷。
甲○○連續竊盜，處拘役參拾日，如易科罰金以參佰元折算壹日。
    事  實
一、甲○○基於意圖為自己不法所有之概括犯意，(一)先於民國（下同）九十年十一月
    二十一日上午十時五十五分許，騎乘車號ＲＥＤ－六一０號機車，在宜蘭縣宜蘭
    市綠九市場第七十六號乙○○所經營之攤位上，以靠近攤位佯裝選購物品而利用
    當時看顧攤位之乙○○友人李健毅疏於注意防備之際，竊取攤位上之新台幣（下
    同）二千元，為李健毅發現其竊盜犯行時，甲○○隨即騎乘前揭機車迅速離去，
    經李健毅記下車號而循線查獲。(二)該案原審審理中經傳未到庭而通緝期間，續於
    九十一年八月六日十六時許（檢察官誤載為十九時四十分許），在宜蘭縣立文化
    中心之圖書館閱覽室內徒手竊取王滿馨之皮包一只（內有土地銀行提款卡及信用
    卡、身分證、保險卡、健保卡、學生證、借書證各一張、郵局存摺、通訊手冊、
    健康手冊各一本、眼鏡一副、手錶一隻、行動電話一支、鑰匙三大串及現金四千
    五百元），其竊盜過程為現場錄影機所拍攝，嗣經警方於同年月日十九時四十分
    許在宜蘭市○○路一號（宜蘭火車站內）查獲。
二、案經宜蘭縣警察局宜蘭分局報告台灣宜蘭地方法院檢察署檢察官偵查起訴及移送
    本院併案辦理。
    理  由
一、被告甲○○經本院傳未到庭，惟據其於原審矢口否認有何竊取簡福瑞現金犯行，
    辯稱：車號ＲＥＤ－六一０號機車於九十年十一月二十日即已失竊，隔日可能係
    有人騎該機車去市場偷錢，伊並沒有騎用上述機車至綠九市場攤位上竊取錢財云
    云。惟查：
（一）被告右揭事實欄一、(一)竊盜部分，業據被害人乙○○於警詢及檢察官偵查中指
      訴失竊情節甚詳，並有證人李健毅於警詢、及偵查時證稱親眼目睹確係被告本
      人至前揭攤位上竊取錢財等語甚詳（見宜警蘭刑字第二七三一號卷第四頁反面
      、第五頁反面、偵字第三六Ｏ一卷第七頁）。
（二）證人李健毅於檢察官偵查時證稱：「在警局時有指認甲○○，他的機車車號及
      本人我都看的很清楚」等語（見偵字第三六Ｏ一號卷第七頁），並對被告身體
      上之特徵（年約五十多歲、頭髮微禿）指述與卷內所附被告照片之特徵相符，
      足見證人李健毅所言應可採信，而無誤認之情形。再者，被告雖辯稱ＲＥＤ－
      六一０號於案發前一日遭竊云云，然機車係屬具相當價值之物，被告發現機車
      失竊竟未報案協尋，已違常理；另被告於警詢時僅辯稱案發當日上午並無騎乘
      機車出去等語、被告之妻陳秀梅亦於警詢中經警問及車號ＲＥＤ－六一０號機
      車是否甲○○使用等情時，亦未供稱該機車已經失竊等語。若車號ＲＥＤ－六
      一０號機車真係於案發前一日失竊，衡情被告與被告之妻應會立刻告知警員以
      明清白，豈會於接受警方訊問時就機車失竊一事隻字未提，足見被告所辯有違
      常理，不可採信。
（三）另被告於九十一年八月六日十六時許，在宜蘭縣立文化中心之圖書館閱覽室內
      ，徒手竊取王滿馨之皮包一只（內有土地銀行提款卡及信用卡、身分證、保險
      卡、健保卡、學生證、借書證各一張、郵局存摺、通訊手冊、健康手冊各一本
      、眼鏡一副、身錶一隻、行動電話一支、鑰匙三大串及現金四千五百元）之事
      實，業據被害人王滿馨於警詢時指述歷歷（見宜警蘭刑字第Ｚ0000000
      00號卷第五至第六頁反面），復有宜蘭縣立文化中心圖書館監視錄影帶及贓
      物領據附卷可資佐證，且告於警詢中固不諱言竊取上開皮包，惟辯稱皮包裏面
      並無金錢而將皮包丟在停車場機車上（見前揭卷第三頁反面至第四頁）云云，
      其意圖為自己不法之所有，竊取他人之物後，再將之丟棄，固仍不解於其竊盜
      罪之成立。況該皮包係被害人王滿馨隨身攜帶，因趴在桌上休息暫放於桌下，
      為被告直接自該處竊取，業據被告供認如上，足見其非他人竊後棄置，並無經
      過其他人之手，而被害人係女性，衡之常情較少將所帶之現金或物品放在身上
      ，而係另置放於所帶之皮包內，是對其皮包置放何物，當知之甚詳，應無誤記
      之情且無誣栽必要；而被告意在竊取現金，以供花用，是其竊得皮包取出現金
      後，將皮包丟在停車場，無悖常情，被告警詢中執此置辯，自不足採信，綜上
      所述，被告竊盜罪證明確，犯行堪以認定。
三、核被告所為，係犯刑法第三百二十條第一項之竊盜罪，其先後二次竊盜行為，時
    間緊接，方法相同，觸犯構成要件相同之罪名，顯係基於概括犯意為之，依連續
    犯之規定以一罪論，並應依法加重其刑，原審認被告上開事實欄一、(一)之竊盜犯
    行，事證明確，予以論科，固非無見，惟就同上欄一、(二)之犯罪事實，未及審酌
    ，容有未合，檢察官上訴指摘及此，為有理由，自應由本院將原判決撤銷改判。
    爰審酌被告犯罪之動機、目的、手段、所得財物非鉅、對被害人所造成之損害及
    犯罪後否認犯行之犯後態度等一切情狀，量處如主文第二項所示之刑，並諭知易
    科罰金之折算標準。
四、被告經合法傳喚，無正當理由不到庭，爰不待其陳述，逕行判決。
據上論斷，應依刑事訴訟法第三百七十一條、第三百六十九條第一項前段、第三百六
十四條、第二百九十九條第一項前段、刑法第三百二十條第一項、第五十六條、第四
十一條第一項前段、罰金罰鍰提高標準條例第一條前段、第二條，判決如主文。
本案經檢察官陳維練到庭執行職務
中      華      民      國    九十一    年      十      月    二十二    日
      台灣高等法院刑事第一庭
                                  審判長法  官  李  相  助
                                        法  官  黃  聰  明
                                        法  官  魏  新  國
右正本證明與原本無異。
不得上訴。
                                        書記官  賴  淑  真
中      華      民      國     九十一    年      十      月     廿三    日
附錄本案論罪科刑法條：
中華民國刑法第三百二十條
意圖為自己或第三人不法之所有，而竊取他人之動產者，為竊盜罪，處五年以下有期
徒刑、拘役或五百元以下罰金。
意圖為自己或第三人不法之利益，而竊佔他人之不動產者，依前項之規定處斷。
前二項之未遂犯罰之。
